臺灣雲林地方法院民事裁定
111年度虎簡聲字第6號
聲  請  人  李美羣  
相  對  人  中國信託商業銀行股份有限公司


法定代理人  利明献  
上列當事人間聲請停止執行事件，本院裁定如下：
    主  文
聲請駁回。
    理  由
一、聲請意旨略以：兩造間強制執行事件，由本院以108年度司
    執字第29038號強制執行事件（下稱系爭執行事件）受理執
    行中，聲請人業經提起執行異議之訴，若不停止執行，聲請
    人將受難予回復之損害，為此依強制執行法第18條第2項規
    定聲請定相當並確實之擔保，於該訴訟判決確定前停止強制
    執行等語。
二、強制執行程序開始後，除法律另有規定外，不停止執行。有
    回復原狀之聲請，或提起再審或異議之訴，或對於和解為繼
    續審判之請求，或提起宣告調解無效之訴、撤銷調解之訴，
    或對於許可強制執行之裁定提起抗告時，法院因必要情形或
    依聲請定相當並確實之擔保，得為停止強制執行之裁定，強
    制執行法第18條第1項、第2項定有明定。又強制執行法第18
    條第1項規定強制執行程序開始後，除法律另有規定外，不
    停止執行，明示以不停止執行為原則，同條第2項所以例外
    規定得停止執行，係因回復原狀等訴訟如果勝訴確定，據以
    強制執行之執行名義將失其效力，為避免債務人發生難以回
    復之損害，故於受訴法院認有必要時，得裁定停止執行。如
    果受訴法院認無必要，僅因債務人或第三人聲明願供擔保，
    亦須裁定停止執行，無異許可債務人或第三人僅憑一己之意
    思，即可達到停止執行之目的，不僅與該條所定原則上不停
    止執行之立法意旨有違，且無法防止債務人或第三人濫行訴
    訟以拖延執行。故應認為縱債務人或第三人聲明願供擔保，
    仍須受訴法院認有必要者，始得裁定停止執行。而有無停止
    執行必要，更應審究提起回復原狀或異議之訴等訴訟之債務
    人或第三人之權利是否可能因繼續執行而受損害以為斷。倘
    債務人或第三人所提訴訟為不合法、當事人不適格、顯無理
    由，或繼續執行仍無害債務人或第三人之權利者，均難認有
    停止執行之必要（最高法院98年度第3次民事庭會議㈡決議、
    103年度台抗字第199號、101年度台抗字第787號裁定意旨參
    照）。
三、經查：
　㈠執行名義成立後，如有消滅或妨礙債權人請求之事由發生，
    債務人得於強制執行程序終結前，向執行法院對債權人提起
    異議之訴。如以裁判為執行名義時，其為異議原因之事實發
    生在前訴訟言詞辯論終結後者，亦得主張之。執行名義無確
    定判決同一之效力者，於執行名義成立前，如有債權不成立
    或消滅或妨礙債權人請求之事由發生，債務人亦得於強制執
    行程序終結前提起異議之訴，強制執行法第14條第1項、第2
    項定有明文。是所謂債務人異議之訴，應係指債務人主張債
    權人執行名義所示之請求權，有本於債務人自身之事由，足
    以消滅或妨礙債權人請求，因此提起訴訟，請求判決不許強
    制執行，以排除執行名義之效力而言。
　㈡本件相對人以聲請人為執行債務人聲請強制執行，由本院以
    系爭執行事件受理中，聲請人已向本院提起債務人異議之訴
    ，請求撤銷系爭執行事件之強制執行程序，另由本院以111
    年度虎簡字第66號事件（下稱系爭異議之訴事件）受理等事
    實，業經本院調取系爭執行事件卷宗及系爭異議之訴事件卷
    宗查核無訛。
　㈢聲請人提起系爭異議之訴，主張系爭執行事件執行標的之建
    物為借名登記，非聲請人所有，屬第三人所有乙節，僅屬該
    第三人得否提起第三人異議之訴之事由，而非強制執行法第
    14條第1項、第2項所定債務人得提起異議之訴之事由，聲請
    人不得據此對相對人提起異議之訴。是聲請人提起系爭執行
    異議之訴，請求將系爭執行事件之強制執行程序予以撤銷，
    依聲請人所訴之事實，在法律上顯無理由，依前揭說明，即
    難認系爭執行程序有停止執行之必要。
四、綜上，本件並無強制執行法第18條第2項所謂之「必要情形
    」，從而，聲請人聲請停止系爭執行事件之強制執行程序，
    並無理由，應予駁回。
五、依強制執行法第30條之1、民事訴訟法第220條，裁定如主文
    。
中　　華　　民　　國　　111 　年　　3 　　月　　29　　日
                  虎尾簡易庭  法　官　黃麗文
以上正本係照原本作成。
如不服本裁定，應於裁定送達後10日內向本院提出抗告狀，並繳
納抗告費新臺幣1,000元。
中　　華　　民　　國　　111 　年　　3 　　月　　29　　日
　　　　　　　　　　　　　　　書記官  曾鈺仁